【裁判字號】    98,上訴,1486
【裁判日期】    980818
【裁判案由】    毒品危害防制條例
【裁判全文】
臺灣高等法院刑事判決                98年度上訴字第1486號
上  訴  人  臺灣板橋地方法院檢察署檢察官
上  訴  人
即  被  告  丁○○
                  （另案於臺灣臺北監獄臺北分監執行中）
選任辯護人  法律扶助律師游涵歆
            法律扶助律師陳石山
上  訴  人
即  被  告  乙○○
指定辯護人  本院公設辯護人 王永炫
上列上訴人等因被告等違反毒品危害防制條例案件，不服臺灣板
橋地方法院96年度訴字第3305號，中華民國97年12月26日第一審
判決（起訴案號：臺灣板橋地方法院檢察署95年度偵字第27398
號、96年度偵字第7005號，及追加起訴），提起上訴，本院判決
如下：
    主  文
原判決關於丁○○販賣第二級毒品及乙○○部分均撤銷。
丁○○犯如附表一所示之罪，各處如附表一所示之刑。應執行有
期徒刑拾年。扣案之甲基安非他命參包（驗餘淨重貳點肆陸公克
）、內含甲基安非他命殘渣之塑膠袋壹個（殘渣無法析離）均沒
收銷燬之。扣案之上開甲基安非他命外包裝袋參只、分裝夾鏈袋
壹包、塑膠鏟管貳支、電子磅秤壹個、門號0000000000號晶片卡
壹張均沒收。未扣案之門號0000000000號行動電話壹支（含晶片
卡壹張）、搭配0000000000號晶片卡之行動電話壹支均沒收，如
不能沒收時，追徵其價額或以其財產抵償之。未扣案之販賣第二
級毒品所得共計新台幣壹萬仟元均沒收，如全部或一部不能沒
收時，以其財產抵償之。
乙○○犯如附表二所示之罪，各處如附表二所示之刑。應執行有
期徒刑拾貳年。扣案之門號0000000000號行動電話壹支（含晶片
卡壹張）、塑膠管分裝杓壹支均沒收。未扣案之販賣第二級毒品
所得共計新臺幣壹萬肆仟伍佰元均沒收，如全部或一部不能沒收
時，以其財產抵償之。
其他上訴駁回。
    事  實
一、丁○○前於民國96年間因施用毒品案件，經臺灣板橋地方法
    院以96年度簡字第1728號判處有期徒刑3月確定，於96年5月
    30日易科罰金執行完畢。詎仍不知悔改，其明知甲基安非他
    命係中央主管明令公告禁止持有、販賣之第二級毒品，竟基
    於販賣甲基安非他命以營利之各別犯意，先於不詳時、地，
    向真實姓名年籍不詳綽號「阿進」之成年男子，販入數量不
    詳之甲基安非他命後，除部分供己施用外，餘則以電子磅秤
    、分裝夾鏈袋、塑膠鏟管加以分裝，並分別以其所有之門號
    0000000000號、0000000000號行動電話為聯絡電話，接受如
    附表一編號1所示之辛○○撥打上揭0000000000號電話、附
    表一編號2、3所示之丙○○、庚○○撥打上揭0000000000號
    電話聯絡約定購買甲基安非他命價額及交易地點後，分別於
    如附表一所示之時間、地點，販賣甲基安非他命予辛○○、
    丙○○及庚○○各1次，並收取如附表一所示之價金，而從
    中賺取差價以牟利。嗣於95年11月24日上午8時30分許，為
    警於丁○○位於臺北縣三峽鎮○○路262號2樓住處，查扣甲
    基安非他命3包（驗餘淨重2.46公克）、內含甲基安非他命
    殘渣之塑膠袋1個（殘渣無法析離）、供販毒分裝用之分裝
    夾鏈袋1包、塑膠鏟管2支、電子磅秤1台、供施用毒品所用
    之吸食器1組及針筒1支；復於96年3月21日上午10時50分許
    ，在上揭丁○○住處，為警再度查獲，並扣得供販毒聯絡用
    之門號0000000000號SIM卡1張、內含甲基安非他命殘渣之塑
    膠袋6個。
二、乙○○明知甲基安非他命係中央主管明令公告禁止持有、販
    賣之第二級毒品，竟基於販賣甲基安非他命以營利之概括犯
    意，先於不詳時、地，向真實姓名年籍不詳綽號「慶仔」之
    成年男子，販入數量不詳之甲基安非他命後，除部分供己施
    用外，餘則以塑膠管分裝杓加以分裝，並以其所有之門號00
    00000000號行動電話為聯絡電話，接受如附表二編號1至4所
    示之戊○○、庚○○撥打電話聯絡約定購買甲基安非他命價
    額及交易地點後，連續於如附表二編號1至編號4所示之時間
    、地點，連續販賣甲基安非他命予戊○○及庚○○各2次，
    並收取如附表二編號1至編號4所示之價金，而從中賺取差價
    以牟利。
三、乙○○復另行起意，基於販賣甲基安非他命以營利之各別犯
    意，先於不詳時、地，向真實姓名年籍不詳綽號「慶仔」之
    成年男子，販入數量不詳之甲基安非他命後，除部分供己施
    用外，餘或以塑膠管分裝杓加以分裝之量差方式，或將販入
    之價格提高售價（價差方式）並以其所有之門號0000000000
    號行動電話為聯絡電話，接受如附表二編號5至8所示之戊○○、己○○撥打電話聯絡約定購買甲基安非他命價額及交易
    地點後，分別於如附表二編號5至8所示之所示之時間、地點
    ，販賣甲基安非他命予戊○○3次、己○○1次，並收取如附
    表二編號5至編號8所示之價金，而從中賺取差價以牟利。嗣
    於95年11月24日上午8時30分許，為警於乙○○位於臺北縣
    三峽鎮○○路18號9樓之2住處，查扣其供販毒分裝用之塑膠
    管分裝杓1支、供販毒聯絡用之門號0000000000號行動電話1
    支（含SIM卡1張）、乙○○施用甲基安非他命所用之吸食器
    1組。
四、案經臺北市政府警察局信義分局移送臺灣板橋地方法院檢察
    署檢察官偵查起訴及追加起訴。
    理  由
壹、程序部分：
一、上訴人即被告乙○○於原審辯稱警詢筆錄中關於其有無承認
    販賣第二級毒品之記載，與其於警詢中之陳述不符，認無證
    據能力云云。然經原審勘驗被告乙○○之警詢錄音得知，被
    告乙○○於警詢陳稱：「（問：你拿2千是0.4公克，你也是
    分成2包嗎？你自己就是賺1包的錢是不是？）不是，就是只
    抽一點點，就是弄一點點起來，那個也是2包」；「（問：
    那你如何獲利？）跟人家拿，我從中拿一點點起來用」；「
    （問：你怎麼賣給「文生」？）就提高價格，例如他要跟我
    拿3千，那我去跟人家拿2千這樣」；「（問：你賣給文生幾
    次）很多次、大概7次」；「（問：賣給「小珍」即己○○
    幾次？）1次」等語，有原審勘驗筆錄1份在卷可憑（原審卷
    (二)第196至197頁），經核與警詢筆錄記載「（問：你販售安
    非他命之進價、販售價為何？）安非他命以每0.2公克1千元
    代價購入，再從中扣除少許份量後，以不到0.2公克之重量
    ，仍以1千元之價格賣給買家，以此類推」；「（問：警方
    查獲戊○○、己○○（綽號小珍）均供稱向你購買過安非他
    命，是否正確？）伊確有販售安非他命給他們兩人，伊都拿
    2千元之安非他命，再以3千元的價格販售給他們，伊賣過安
    非他命給戊○○約7次，只賣過1次給己○○」（第27398號
    偵卷第29、30頁），顯見警詢筆錄雖未逐字記載被告乙○○
    所述，然係整理被告乙○○之陳述後所為與被告乙○○陳述
    意旨相符之記載，故被告乙○○上揭辯詞顯不可採，應認上
    開警詢筆錄具證據能力。
二、證人己○○於警詢之證述，係屬被告以外之人於審判外之陳
    述，而公訴人並未主張其警詢陳述有何例外得為證據之情形
    ，依刑事訴訟法第159條第1項規定，應認無證據能力。
三、證人庚○○、戊○○於警詢之證述，雖均屬審判外陳述，惟
    證人庚○○、戊○○於警詢已分別具體詳述向被告丁○○、
    乙○○購買安非他命之時間、地點、金額、次數等若干細節
    ，本院審酌證人庚○○、戊○○於警詢中均係先坦承施用甲
    基安非他命之不利於己事實後，方證稱甲基安非他命來源分
    為被告丁○○、乙○○，足認證人戊○○、庚○○於警詢證
    述均係出於自由意識下所為，且其等上開於警詢中之證述亦
    與通訊監察譯文內容相符（詳如後述），況證人戊○○、庚○○警詢之證述距案發日較近，當時記憶較深刻清晰，較不
    易匿飾及衡量其與被告丁○○、乙○○間之利害關係，相較
    證人庚○○、戊○○嗣於原審均否認有向被告2人購買毒品
    ，均一致改稱係與被告2人合資購買毒品之與警詢不一之證
    詞，堪認其等警詢之客觀情狀，較諸審判中之證詞，具有較
    為可信之特別情狀，且亦為證明被告2人販賣第二級毒品之
    犯罪事實存否所必要，依刑事訴訟法第159條之2規定，應認
    證人庚○○、戊○○警詢之證詞均有證據能力。
四、證人丙○○警詢之證述，雖屬審判外陳述，惟證人丙○○歷
    經原審及本院傳喚、拘提均無著，有原審及本院送達證書、
    拘票及報告書在卷可稽（原審卷(一)第177至183頁、本院卷第
    149至155頁）。本院審酌證人丙○○係於96年3月21日經警
    在其身上查扣甲基安非他命2包後，將之帶回詢問，證人丙○○於警詢坦承施用第二級毒品之不利於己事項後，方向警
    方陳述其曾於附表一編號2所示時地向被告丁○○購買第二
    級毒品，且證人丙○○亦於閱覽警詢筆錄後簽名確認，該警
    詢筆錄作成之情況，顯係出於證人丙○○之自由意志，並無
    證明力顯然過低之情形，且距案發時間較近，記憶清晰，較
    不易匿飾及衡量其與被告丁○○間之利害關係，並衡諸證人
    丙○○與被告丁○○間，無任何怨懟仇隙關係，證人丙○○
    警詢所述，當無偏袒或不實之動機，而有可信之特別情形，
    且為證明被告丁○○販賣第二級毒品之犯罪事實存否所必要
    ，依刑事訴訟法第159條之3第3款規定，證人丙○○於警詢
    之證詞自有證據能力。
五、證人辛○○、丙○○、戊○○、己○○、庚○○於偵查之證
    述，被告2人及其等辯護人均未於言詞辯論終結前聲明異議
    ，依刑事訴訟法第159條之5第2項、第1項規定，視為同意作
    為證據，本院並審酌其等偵訊之證詞業經具結，合於法定要
    件，且該筆錄作成之情況，均無顯不可信之情況，係屬適當
    ，應認均有證據能力。
六、本院下列所引用卷內之文書證據、證物之證據能力部分，並
    無證據證明係公務員違背法定程序所取得，且檢察官、被告
    及辯護人於本院亦均未主張排除下列文書證據、證物之證據
    能力，且迄本院言詞辯論終結前均未表示異議，本院審酌前
    揭文書證據、證物並非公務員違背法定程序所取得，亦無顯
    有不可信之情況，依刑事訴訟法第158條之4反面解釋及第15
    9條之4之規定，應認均有證據能力。
貳、有罪部分（即撤銷部分）：
一、被告丁○○部分：
  (一)訊據上訴人即被告丁○○矢口否認有販賣甲基安非他命犯行
    ，辯稱：伊和鄧華傑、丙○○、庚○○等人都是約定時間地
    點見面後，再一起合資向藥頭購買甲基安非他命，伊沒有販
    賣甲基安非他命云云。
  (二)就附表一編號1所示之犯行（辛○○）：
    1.被告丁○○於附表一編號1所示之時、地交付價值新臺幣
      （下同）1萬元之甲基安非他命予證人辛○○一節，為被
      告丁○○於原審所不爭執（原審卷(一)第49頁）。而依證人
      鄧華傑以其所使用之0000000000號於下列時地撥打電話予
      被告丁○○使用之0000000000號，其對話如下：
      95年11月23日23時23分許：
        辛○○：你人有在這邊嗎?
        丁○○：我在三峽。
        辛○○：我要過去哪裡？我在文化路這邊。
        丁○○：沒關係！你要怎樣直接講。
        辛○○：你說41，2萬嗎？
        丁○○：對阿！
        辛○○：我可以先跟你拿4個嗎？我明天早上再拿1萬給
                你。
        丁○○：你1萬給我，我拿5個給你，不要說4個，我給
                你3個半，明天你再跟我拿的時候，我拿4個半
                給你。
        辛○○：好啊！
        丁○○：因為我也要跟人家處理阿！
        辛○○：好啊！
        丁○○：你如果1萬給我，我先拿3個半給你，你也沒損
                失。
        辛○○：好啊！
        丁○○：你如果覺得可以的話來橫溪。
        辛○○：我到打給你。
      95年11月24日2時57分11秒許：
        鄧華傑：是我家這邊還是...？
        丁○○：你家橫溪那邊。
        辛○○：我到了。
        丁○○：我5分鐘到。
      95年11月24日3時4分許：
        辛○○：這邊是4半還是5。
        丁○○：4半阿！我們之前不是說這樣嗎？
        辛○○：不是5個。
        丁○○：我是說4半，你本來跟我說先給你4，然後再給
                你4，我給你4半阿！不然你明天打給我。
        辛○○：這是要給朋友的。
      此有通訊監察譯文1份在卷可稽（第27398號偵卷第161頁
      ）。由上開對話內容可知，證人辛○○與被告丁○○均未
      談及合資購買甲基安非他命等事宜，且被告丁○○已先行
      告知證人辛○○4分之一兩價格為2萬元，並承諾1萬元可
      以拿5個給證人辛○○，證人辛○○亦表明係欲自被告丁○○處拿取甲基安非他命，嗣後證人辛○○並打電話質問
      被告丁○○究竟交付多少數量之甲基安非他命，足認被告
      丁○○對於甲基安非他命之價格及可交付多少數量予證人
      辛○○等交易事項具有決定權，堪信其確係販賣價值1萬
      元之甲基安非他命予證人辛○○。被告丁○○辯稱係與證
      人辛○○合資購買云云，顯不可採。
    2.證人辛○○雖於偵訊時證稱：伊本來是要跟丁○○買安非
      他命，雖然有約在橫溪附近的檳榔攤，見面後，他說要先
      給錢才給伊東西，伊說不要了，就回家了等語（上揭偵卷
      第281頁）。然此核與其於原審證稱：伊出資1萬2千元或1
      萬3千元，被告丁○○出資8千元，一起去三峽文化路拿毒
      品回來等語不符（原審卷(一)第110頁），已難憑信。且由
      前開被告丁○○與證人辛○○之通話時間及內容，顯示被
      告丁○○與證人辛○○約於95年11月24日凌晨3時2分許碰
      面，2分鐘後，證人辛○○即撥打電話質問被告丁○○究
      竟交付多少數量之甲基安非他命，可知被告丁○○前往與
      證人辛○○見面時身上已持有甲基安非他命，並交付甲基
      安非他命予證人辛○○，否則證人辛○○不可能在碰面後
      短短2分鐘內即撥電質疑其取得之甲基安非他命數量。故
      證人辛○○上揭偵訊證稱並未向丁○○拿取甲基安非他命
      及於原審證稱與丁○○碰面後再一起前往向他人拿取甲基
      安非他命云云，均顯與事實不符。何況，證人辛○○於原
      審審理時，初經公訴人詰問：「95年11月23日通話內容是
      何意思？」，證人辛○○答：「這次伊等只有談，但因為
      時間太晚了，被告丁○○說要一起去拿，伊說太晚了，所
      以沒有去拿」，公訴人再問：「95年11月24日（凌晨3時
      許）之通話是何意思？」，證人辛○○答：「那是伊等一
      起去拿回來，但是因為伊等沒有磅秤，所以只是拿大概的
      量」，公訴人問：「你剛剛稱23日並未與被告丁○○一起
      去拿毒品，為何又稱有一起去拿毒品？」，證人辛○○答
      ：「伊等也是等到早上才一起去拿，（經公訴人提醒此為
      凌晨3點之對話而改稱）伊等後來有去拿，時間過很久了
      ，伊也忘了」（原審卷(一)第109至110頁），則證人辛○○
      於偵訊及原審初仍證稱未自被告丁○○處拿到甲基安非他
      命，經公訴人提示通訊監察譯文後，乃改稱嗣後與被告丁○○共同前往向藥頭購買甲基安非他命，復又為自圓其說
      而改稱記不清細節云云，顯見證人辛○○自始有迴護被告
      丁○○之意，益證證人辛○○上揭於偵訊及原審之證述，
      均非實在，自難據為被告丁○○有利之認定。此外，辛○○於95年11月間施用第二級毒品之犯行，業經臺灣板橋地
      方法院以96年度簡字第1727號判處有期徒刑6月確定（本
      院卷第172頁反面），足證被告丁○○確有販賣甲基安非
      他命予辛○○施用。
  (三)就附表一編號2部分（丙○○）：
    1.證人丙○○於附表一編號2所示時地向被告丁○○購買價
      值1千元之甲基安非他命一事，業據證人丙○○於警詢時
      證稱：伊在96年1月26日凌晨4時許，在三峽鎮○○路之便
      利商店以1千元向綽號「文清」的朋友購買安非他命；綽
      號「文清」的叫丁○○，使用電話為0000000000號；96年
      1月26日4時7分許伊和「文清」之對話，是伊要跟丁○○
      購買毒品安非他命，後來伊等約在臺北縣三峽鎮○○路的
      超商「完成交易」等語（第7005號偵卷第26、30頁）。且
      依證人丙○○於下列時間以其所有之0000000000號行動電
      話撥打至被告丁○○使用之0000000000號行動電話，雙方
      對話如下：
      96年1月25日23時36分23秒：
        丙○○：弄1張給我。
        丁○○：我現在人在外面。
        丙○○：你多久到？
        丁○○：2點回去。
        丙○○：你趕一下。
      96年1月26日凌晨4時7分18秒：
        丁○○：你在哪裡？
        丙○○：我在董仔辦公室，大同路跟光明路這邊。
        丁○○：你那邊可以過去嗎？
        丙○○：可以，就在公園旁邊這裡，你到7-11超商那邊
                ，把車子停好，我在下去帶你，就你那個瘋女
                子7-11超商那邊。
        丁○○：那是大同路吧！
        丙○○：旁邊小條的是光明路，我這邊是7-11超商正對
                面，就停車場那邊。
        丁○○：我到打給你。
      此有通訊監察譯文1份附卷可憑（第7005號偵卷第20頁）
      ，核與證人丙○○上揭警詢之證述相符，堪信被告丁○○
      確有於96年1月26日販賣價值1千元之甲基安非他命予證人
      丙○○。
    2.證人丙○○雖於96年3月22日偵訊時翻異前詞，改稱：96
      年1 月25日那次和丁○○的通話是為了一起去向「阿進」
      購買毒品，伊原本是打電話要跟丁○○要或買，但其沒有
      東西，後來伊等才一起向「阿進」買安非他命云云，然上
      揭證述已與其於警詢之證述不符。且係被告丁○○先於96
      年3 月21日警詢時供稱：警方提示之通訊監察譯文內容確
      實是伊和吸食安非他命的朋友間之通話，但並不是他人向
      伊購買交易安非他命，是伊與吸食毒品之友人一起出資向
      綽號「阿進」之男子購買安非他命吸食云云之後（第7005
      號偵卷第12頁），證人丙○○即於96年3月22日與被告丁○○一併被移送至臺灣板橋地方法院檢察署接受偵訊，證
      人丙○○遂於偵訊時附和被告丁○○上揭警詢說詞，改稱
      其係與被告丁○○一起向「阿進」之人購買云云，故證人
      丙○○於偵訊之上揭更異之詞顯係為迴護被告丁○○。再
      參以證人丙○○上揭於96年1月25日23時36分許與被告丁○○之通話中，係直接要求被告丁○○交付1張（即1千元
      ）之毒品，衡情，倘如證人丙○○上開所述被告丁○○當
      時沒有毒品，則被告丁○○自應逕行告知證人丙○○其身
      上沒有毒品，並與之商量是否一起前往向綽號「阿進」之
      人購買，而非表示自己人在外面，並讓證人丙○○等待其
      到達之理，證人丙○○上開於偵訊所述實與常情不符，無
      足採信，難據以為被告丁○○有利之認定。此外，丙○○
      於96年間施用第二級毒品之犯行，亦經臺灣板橋地方法院
      以96年度簡字第3267號判處有期徒刑4月確定（本院卷第1
      75頁），足認被告丁○○確有販賣第二級毒品予丙○○施
      用。
  (四)就附表一編號3部分（庚○○）：
    1.證人庚○○於附表一編號3所示之時地，向被告丁○○購
      買價值2千元之甲基安非他命一情，業據證人庚○○於警
      詢及偵訊均證稱：警方於96年2月3日13時許在伊住處扣到
      的安非他命1小包是伊在昨日（2日）20時，在臺北縣三峽
      鎮○○街，以2千元向「文清」購買的，其聯絡電話是000
      0000000號，警方提示之丁○○資料就是伊所稱之「文清
      」等語（第27398號偵卷第249、256頁）。被告丁○○於
      原審亦不爭執有於上揭時地交付證人庚○○價值2千元之
      甲基安非他命，足認證人庚○○上開證述係真實可採。堪
      信被告丁○○確有附表一編號3所示之販賣甲基安非他命
      犯行。
    2.被告丁○○雖辯稱係與庚○○合資購買，證人庚○○亦於
      原審改稱係與丁○○合資購買云云（原審卷(一)第101頁）
      ，然其上開證述已與其於警詢及偵訊所述不符。況且證人
      庚○○於原審先證稱：伊在警詢及偵查中都有說伊不知道
      「文清」是誰，至於沒有說是合資購買，是因為當時伊找
      不到乙○○，之前乙○○給伊1支電話說找不到他的話可
      以打電話給「文清」，偵查中，伊不知道是合資購買還是
      「文清」賣給伊云云；復改稱：如果丁○○就是綽號「長
      腳」的男子，伊可以確定是合資購買，96年2月2日那次是
      伊跟「長腳」一起去買，之後伊在樓下等他，後來他就叫
      別人拿安非他命給伊，2日那天伊要拿2千元的量，所以就
      拿2千元給丁○○，至於丁○○自己要出多少錢伊也不清
      楚；伊就在三峽的某棟大樓等丁○○，丁○○上樓去，然
      後帶1個叫「阿弟」下樓，然後「阿弟」就走了，丁○○
      在伊面前分2千元的量給伊，伊認識「長腳」已經很久了
      云云（原審卷(一)第102至104頁），則證人庚○○對於其所
      稱綽號「長腳」、「文清」之人是否為被告丁○○前後供
      述矛盾，且對於與綽號「長腳」之人如何合資購買、其如
      何交付甲基安非他命等情，均證述不一。況依證人庚○○
      所述，其既與綽號「長腳」之人認識很久，且不知「長腳
      」本名為丁○○，則其於警詢中自應證稱係向「長腳」購
      買甲基安非他命始為合理，然證人庚○○於警詢中卻證稱
      係向「文清」購買，且經警方提示被告丁○○之年籍資料
      及照片後，即證稱「文清」就是被告丁○○無誤，由此以
      觀，證人庚○○上揭於原審之證述悖於常理，顯不可採，
      亦難以之為被告丁○○有利之認定。此外，庚○○於96年
      2月2日施用第二級毒品之犯行，業經臺灣臺北地方法院以
      96年度毒聲字第516號裁定送觀察勒戒，嗣因無繼續施用
      毒品之傾向，經臺灣臺北地方法院檢察署以96年度偵字第
      567號為不起訴處分確定，堪認被告丁○○確有販賣第二
      級毒品予庚○○施用。
  (五)本案雖因被告丁○○否認販賣甲基安非他命犯行，致無從得
    知被告丁○○購入甲基安非他命之確實價格，進而與其賣出
    之價格相較以查知被告丁○○獲利為何。然販賣第二級毒品
    係政府嚴予查緝之違法行為，非可公然為之，不論是瓶裝或
    紙包之毒品，均可任意分裝或增減其分量，而每次買賣之價
    量，亦隨時隨雙方關係之深淺、當時之資力、需求程度及對
    行情之認知等因素，機動的調整，則無論以原包裝賣出或分
    裝後再行出賣之每包售價，均可因賺取價差而牟得利益，至
    為照然。況販賣甲基安非他命為政府嚴予查緝之犯罪，取之
    不易，凡為販賣之不法勾當者，苟無利可圖，應無甘冒被查
    緝法辦重刑之危險，平白無端義務為該買賣之工作，而被告
    丁○○與辛○○、丙○○、庚○○等人間並非親故至交，苟
    無利得，豈會甘冒被查緝法辦之風險，一再供其等取得甲基
    安非他命之理，何況，本案尚有被告丁○○所有之甲基安非
    他命3包（含甲基安非他命成分，有卷附臺北市政府警察局
    96年2月1日北市鑑毒字第914號鑑驗通知書1份〈第27398號
    偵卷第268頁〉，驗餘淨重2.46公克）、內含甲基安非他命
    殘渣之塑膠袋1個（殘渣無法析離）、供販毒分裝用之分裝
    夾鏈袋1包、塑膠鏟管2支、電子磅秤1台、供販毒聯絡用之
    門號0000000000號SIM卡1張扣案可資佐證，是被告丁○○確
    有以營利之犯意及事實販賣予辛○○3人，當屬合理之認定
    。
  (六)被告丁○○雖聲請傳訊證人辛○○、庚○○、丙○○，惟被
    告丁○○嗣就證人庚○○、丙○○部分均已分別撤回、捨棄
    傳喚（本院卷第89、114頁反面），證人庚○○亦經原審傳
    喚證述在卷，證人丙○○則經本院傳、拘未獲；就證人辛○○部分，被告丁○○雖欲證明其與辛○○係合資購買毒品，
    然據被告丁○○於本院陳稱：伊當時家中有6、7公克的毒品
    ，辛○○說是否可先一半給他，伊就賣給他，但沒有賺他的
    錢，伊以1萬元買入也以1萬元賣出云云（本院卷第89頁正、
    反面），顯見被告丁○○嗣主張其將毒品轉讓予辛○○，核
    與其欲辛○○證明合資一事不符，何況證人辛○○業於原審
    證述其係與丁○○一起合資購買毒品云云，本院亦已於敘明
    不採信之理由，均如上述，故此部分事證已臻明確，均無再
    行傳喚之必要。
  (七)綜上，足認被告丁○○確有如附表一所示之販賣第二級毒品
    之犯行，其辯稱係與鄧華傑、丙○○、庚○○合資購買云云
    ，顯不可採，本案事證明確，被告丁○○犯行堪以認定，應
    予依法論科。
二、被告乙○○部分：
  (一)訊據被告乙○○矢口否認有販賣甲基安非他命犯行，辯稱：
    伊和戊○○、己○○、庚○○等人都是約定時間地點見面後
    ，再一起合資向藥頭購買甲基安非他命，伊沒有販賣甲基安
    非他命云云。
  (二)就附表二編號1部分（戊○○）：
    1.證人戊○○確於附表二編號1所示時間撥打電話予被告乙○○約定拿取甲基安非他命一事，業據證人戊○○於原審
      證述屬實（原審卷(二)第63至67頁）。雖證人戊○○證稱：
      95年5月14日因為伊錢不夠，所以沒有拿毒品就走了云云
      （原審卷(二)第65頁），然依被告乙○○所使用之00000000
      00號行動電話於95年5月14日之通話記錄如下：
      95年5月14日14時38分3秒：
        戊○○：我等一下跟你拿，東西跟上次一樣嗎？
        乙○○：這次東西差不多。
        戊○○：有比較濕嗎？上次的比較濕。
        乙○○：東西一樣有效，但是比較沒有味道。
        戊○○：你說什麼聽不懂？
        乙○○：（變很小聲）比較不會乾。
        陳文正：我聽不懂。
        乙○○：我老婆在旁邊。
        陳文正：我等一下打給你。
      於95年5月14日15時41分2秒：
        乙○○：你要拿多少？
        戊○○：2千，我4點半之前打給你。
        乙○○：好的。
      於95年5月14日18時44分53秒：
        戊○○：你不是說2 千。
        乙○○：對阿！
        戊○○：我到了。
        乙○○：好的。
      95年5月14日19時53分59秒（被告乙○○之姊姊林亮君
        以其所有之0000000000號行動電話撥打被告乙○○上開
        電話）：
        林亮君：媽呢？
        乙○○：出去了，幹你娘！文生剛說要拿2千，他說要
                給我1千5，我叫小盈「拿下去」，文生竟然要
                拿1千1給小盈。林亮君：你不打電話給他。
        乙○○：我有打電話給他不接啊！
    2.以上有通訊監察譯文1份在卷可佐（第27398號偵卷第103
      、104頁），依上開對話，足認係證人戊○○撥打電話向
      被告乙○○先詢問有無甲基安非他命，雙方並討論甲基安
      非他命之品質，嗣後被告乙○○與證人戊○○再以電話聯
      絡約定購買甲基安非他命事宜後，由被告乙○○委請其不
      知情之姓名年籍不詳綽號「小盈」之成年女子交付甲基安
      非他命予證人戊○○（因無證據證明「小盈」將被告乙○○委託之甲基安非他命交付予戊○○時，即已知悉該物為
      毒品，故認定「小盈」為不知情），並收取價額，惟因證
      人戊○○交付之價金不足，被告乙○○乃向其胞姐林亮君
      抱怨，可知證人戊○○於95年5月14日雖未支付足額價金
      ，然確有自被告乙○○處取得甲基安非他命無疑。故證人
      戊○○於原審上開證稱95年5月14日並未自被告乙○○處
      取得甲基安非他命云云，顯不可採。
  (三)就附表二編號2部分（戊○○）：
    1.證人戊○○於附表二編號2所示時間撥打電話予被告乙○○約定拿取甲基安非他命等情，業據證人戊○○於原審證
      述明確（原審卷(二)第65頁）。雖證人戊○○證稱：伊記不
      起來95年5月20日有沒有自被告乙○○處拿到甲基安非他
      命云云（原審卷(二)第65頁），然被告乙○○上開所使用之
      0000000000號行動電話於95年5月20日之通話記錄如下：
      於95年5月20日21時3分58秒：
        戊○○：我要還你錢阿！
        乙○○：你在哪？
        戊○○：在家啦！你那邊有嗎？
        乙○○：有阿！
        戊○○：我總共欠你多少？那天我還欠你900元，我拿
                1千1百元給你女友。
        乙○○：你總共欠我2千5百元。
        戊○○：你要拿過來嗎？
        乙○○：你要拿多少？
        戊○○：1克。
        乙○○：那你總共要拿多少給我？
        戊○○：6千吧！東西好不好？
        乙○○：差不多吧！我這邊都差不多是這些東西。
        戊○○：是不是軟軟的，不能結晶那種。
        乙○○：還好啦！可是也很多人跟我拿阿！
      於95年5月20日21時41分22秒：
        戊○○：我到了。
        乙○○：我下去了。
    2.以上有通訊監察譯文1份在卷可佐（第27398號偵卷第112
      、113頁）。上開對話中，被告乙○○於電話除談及證人
      戊○○前開於95年5月14日積欠被告乙○○之9百元外，並
      欲向被告乙○○拿取1克之甲基安非他命，被告乙○○則
      明白表示其身上有甲基安非他命，雙方並於同日21時41分
      許碰面，顯見雙方碰面目地係為交付甲基安非他命及收取
      價金，否則若被告乙○○無法交付甲基安非他命予證人戊○○，僅需於電話中告知即可，不必於電話中與證人戊○○討論甲基安非他命之品質，且特地與證人戊○○碰面再
      告知被告身上並無甲基安非他命之理。故足認證人戊○○
      於95年5月20日亦有自被告乙○○處取得1克之甲基安非他
      命。至其對價，應係證人戊○○於電話中承諾交付被告乙○○之6千元扣除欠款2千5百元後之3千5百元，併此敘明
      。
  (四)就附表二編號5部分（戊○○）：
    1.證人戊○○於附表二編號5所示時間撥打電話予被告乙○○約定拿取甲基安非他命一情，業據證人戊○○於原審證
      述明確（原審卷(二)第66頁）。參以被告乙○○所使用之00
      00000000號行動電話於95年5月14日之通話記錄如下：
      於95年8月8日17時4分49秒：
        戊○○：我剛下班，你要出去拿嗎？
        乙○○：不用啊！
        戊○○：有了嗎？
        乙○○：對！
        戊○○：我6點打給你，我洗一下澡，我剛下班而已。
        乙○○：好的。
      於95年8月8日20時24分52秒（上開偵卷第125頁）：
        乙○○：你說你要3張嗎？
        戊○○：要不然你拿1克給我，我過幾天錢再還你。
        乙○○：你總共欠我多少？
        戊○○：之前欠你1千5。
        乙○○：好啦！
        戊○○：那你9點來我這。
        乙○○：好的。
      於95年8月9日12時31分26秒（上開偵第125頁）：
        戊○○：昨天的東西弄一下就沒有了。
        乙○○：怎麼可能？
        戊○○：還有別種的嗎？
        乙○○：有啊！
        戊○○：有你不會拿給我，下班你幫我準備3張，我大
                概3點就下班了。
        乙○○：好的。
    2.以上有通訊監察譯文1份在卷可佐（第27398號偵卷第124
      、125頁）。由上開通話內容，可知被告乙○○於95年8月
      8日與證人戊○○以電話聯絡拿取甲基安非他命事宜後，
      約定於同日晚間9點碰面，翌日，證人戊○○尚撥打電話
      向被告乙○○抱怨前一日（即95年8月8日）拿取之甲基安
      非他命品質不好，顯見證人戊○○於95年8月8日確有自被
      告乙○○處取得3千元之甲基安非他命。故證人戊○○於
      原審證稱：95年8月8日並未自被告乙○○處取得甲基安非
      他命云云（原審卷(二)第66頁），核與上開事實不符，已難
      採信。且證人戊○○經檢察官以上開95年8月9日通話記錄
      詰問其該通話內容之意思，證人戊○○乃以「記不起來」
      一語搪塞（原審卷(二)第66頁），益徵證人戊○○上開證述
      未自被告乙○○處取得甲基安非他命云云，為事後迴護被
      告乙○○之詞，自難據以為被告乙○○有利之認定。
  (五)就附表二編號6部分（戊○○）：
    1.證人戊○○於附表二編號6所示時間撥打電話予被告乙○○約定拿取甲基安非他命一情，業據證人戊○○於原審證
      述在卷（原審卷(二)第66頁）。且依被告乙○○所使用之00
      00000000號行動電話於95年9月15日之通話記錄如下：
      95年9月15日18時49分20秒：
        戊○○：這邊哪有1克？
        乙○○：你不是說先拿1張？
        戊○○：我以為你只拿1千給我，我總共欠你多少？
        乙○○：1千5百元。
        戊○○：你哪時回來？
        乙○○：我等一下才要出去拿，我車子還沒有回來，你
                還要1千5給我喔。
      95年9月15日18時53分28秒：
        戊○○：你等一下去拿的是跟現在這種一樣嗎？
        乙○○：對啊！
        戊○○：讚！東西不錯。
    2.以上有通訊監察譯文1份在卷可佐（第27398號偵卷第130
      頁）。由上開對話可知，被告乙○○於95年9月15日確有
      交付1千元之甲基安非他命予證人戊○○，證人戊○○施
      用後對毒品品質甚感滿意，意欲再行購買，此核與證人戊○○於95年11月24日警詢證稱：伊都是向乙○○購買第二
      級毒品，每次都是買1小包，金額1千元，最近一次是在2
      個月前的傍晚（按即95年9月間某日），伊和乙○○約在
      三峽鎮橫溪的全國加油站等語相符（第27398號偵卷第52
      、53頁）。堪信被告確有販賣1千元甲基安非他命予證人
      戊○○之犯行。
  (六)就附表二編號7部分（戊○○）：
    1.被告乙○○於附表二編號7所示時間、地點交付甲基安非
      他命予證人戊○○一情，已據證人戊○○於原審證述明確
      （原審卷(二)第67頁）。參以被告乙○○所使用之00000000
      00號行動電話於95年11月12日之通話記錄如下：
      95年11月12日15時50分15秒：
        乙○○：你有現金喔？這是先跟人家拿的。
        戊○○：我知道啦！要多久？
        乙○○：我等一下回去三峽了，大概半小時過來。
        戊○○：來我家這邊。
      95年11月12日16時53分29秒：
        乙○○：你開白色三菱嗎？
        戊○○：對啊！
        乙○○：我在你前面，你開過來。
      95年11月12日16時55分11秒（庚○○以被告乙○○上開
        電話與證人戊○○之對話）：
        庚○○：你說2千怎麼變成1千9百元？
        戊○○：那你過來啊，我拿1百給你。
        庚○○：下次你如果要欠可以，你要先跟我弟（即被告
                乙○○）說，否則我們很難跟上面交代。
    2.以上有通訊監察譯文1份在卷可佐（第27398號偵卷第137
      頁），核與證人戊○○上開於原審之證述相符。足認被告
      乙○○確於95年11月12日交付價值2千元之甲基安非他命
      予證人戊○○。
    3.證人戊○○雖於原審另證稱：伊係與乙○○一起出錢，買
      回來後一起施用云云（原審卷(二)第64頁）。然證人戊○○
      於警詢及偵訊之證述均未提及與被告乙○○合資購買一情
      ，況由證人戊○○與被告乙○○於上揭95年5月14日、5月
      20日、8月8日之通話中不僅未提及合資，且證人戊○○係
      稱「我等一下跟你拿，東西跟上次一樣嗎？」、「有了嗎
      ？你拿1克給我」等直接要求被告乙○○交付毒品，而非邀
      約共同向他人拿取毒品之語句，另於95年9月15日、11月12
      日之通話中，證人戊○○與被告乙○○則對於交付毒品之
      數量與價金有所爭執，則倘證人戊○○與被告乙○○係一
      起出錢並共同前往向藥頭購買甲基安非他命，當場雙方應
      能確定各自應出資價金及可分得之數量，不至於事後發生
      爭執，況且本件若屬合資向藥頭購買，苟事後證人戊○○
      發現毒品品質不佳，亦應向藥頭理論，要無與共同出資之
      人一再理論之理。綜上所述，證人戊○○上開證稱係與被
      告乙○○共同合資前往向藥頭購買甲基安非他命云云，顯
      不可採。此外，戊○○因施用第二級毒品犯行，業經臺灣
      板橋地方法院以96年度毒聲字第1254號裁定送觀察勒戒後
      ，因無繼續施用之傾向，嗣經臺灣板橋地方法院檢察署以
      96年度毒偵字第4084號為不起訴處分確定，堪認被告乙○○確有販賣第二級毒品予戊○○施用之行為。
  (七)附表二編號3、4部分（庚○○）：
    1.證人庚○○於附表二編號3所示之95年5月22日凌晨3時許
      及編號4所示之95年5月24日凌晨3時，以其所有之0000000
      000號，撥打被告乙○○使用之0000000000號行動電話，
      聯絡甲基安非他命事宜，嗣後被告交付價格各1千元之甲
      基安非他命予證人庚○○等情，業據證人庚○○於原審證
      述綦詳（原審卷(一)第99-106頁），且為被告乙○○於原審
      所不爭執（原審卷(一)第46頁），堪信為真實。
    2.證人庚○○於下列時間以所使用之0000000000號行動電話
      撥打至被告乙○○使用之0000000000號行動電話，其對話
      如下：
      95年5 月22日0 時16分23秒：
        乙○○：我剛到家。
        庚○○：我10分鐘到。
        乙○○：你要多少？
        庚○○：還你1 千，然後跟你拿1 千。
      95年5 月22日3 時2 分10秒：
        乙○○：你到哪邊？
        庚○○：復興路。
        乙○○：你到家轉角那間早餐店。
        庚○○：上次交易那邊嗎？
        乙○○：對（上開偵卷第116頁）
      95年5 月24日2時42分7秒：
        庚○○：我現在過去，我先拿1張，錢先欠著明天還你
                。
        乙○○：你到打給我。
      95年5月24日凌晨3時4分39秒：
        庚○○：我在樓下。
        乙○○：我下去。
    3.以上有通訊監察譯文1份在卷可憑（第27398號偵卷第116
      、117頁）。於上開對話中，證人庚○○係陳稱「跟你拿1
      千」之直接自被告乙○○拿取甲基安非他命之語，核與證
      人庚○○於警詢中證稱：伊曾多次向綽號「阿正」之乙○○購買甲基安非他命等語（27398號偵卷第250頁）；於偵
      查中證稱：伊需要甲基安非他命的時候，就會打電話給乙○○，乙○○會送過來給伊等語均屬一致（上揭偵卷第25
      7頁）。堪信被告乙○○確於附表二編號3、4所示時地販
      賣甲基安非他命予證人庚○○。
    4.證人庚○○雖於原審翻異前詞，改稱：伊是和乙○○一起
      出錢去買甲基安非他命的云云（原審卷(一)第99頁）。惟依
      證人庚○○於原審證稱；伊何時跟乙○○談到合資購買，
      伊現在也不是很清楚；95年5月22日、24日，伊都是去找
      乙○○，乙○○就把安非他命拿給伊；伊不知道乙○○出
      資多少，乙○○也不會告訴伊毒品是向誰拿的；伊不會在
      意被告乙○○給伊的數量有無短少等語以觀（原審卷(一)第
      101、105頁），可知證人庚○○對被告乙○○有無出資、
      向誰拿取毒品、可分得之毒品數量等重要合資條件均無法
      決定及知悉，顯非與被告乙○○立於同等之地位，核其情
      狀，應係被告乙○○向他人購買甲基安非他命後，再販賣
      予證人庚○○，此與一般販賣甲基安非他命之中游均需向
      上游進貨後，再販售予下游施用之情形相符。故證人庚○○前揭證稱其係與被告乙○○合資購買云云，尚難採信。
  (八)附表二編號8部分（己○○）：
    1.被告乙○○於附表二編號8所示時、地販賣甲基安非他命
      予證人己○○一情，業據證人己○○於偵訊及原審均一致
      證稱：伊於95年10、11月間，在路上遇到乙○○，就有留
      下乙○○的電話號碼，乙○○有打電話問伊要不要買安非
      他命，第1次沒有，第2次有，當時乙○○問伊要買多少，
      伊說要買1千元，乙○○在伊三峽市○○路住處附近把安
      非他命拿給伊，後來伊覺得數量有點太少，跟乙○○反應
      後，其表示安非他命是別人的，會再跟上頭聯繫；乙○○
      拿毒品給伊時，沒有說是他自己的，還是必須向他人拿取
      毒品；在買的時候在電話中就約好是買1千元，伊給乙○○1千元，乙○○給伊1包安非他命等語明確（原審卷(一)第
      214、217頁、上開偵卷第186、214頁）。且證人己○○於
      下列時間以其所有之0000000000號行動電話撥打至被告乙○○使用之0000000000號行動電話，其對話如下：
      95年11月12日17時11分50秒：
        乙○○：你在哪邊？我直接拿過去給你。
        己○○：宏恩醫院。
        乙○○：我到那邊打給你。
      95年11月12日18時7分5秒：
        己○○：洋正！你太離譜了吧！
        乙○○：東西很少嗎？
        己○○：廢話。
        乙○○：可是我看他們用剛好啊！
        己○○：最好是啦！
        乙○○：這次東西不是我的，我再幫你跟他講，我晚一
                點再拿給你，東西也不是我用的，我之前有在
                用，現在沒有了。
        己○○：要記得補喔！
    2.以上有通訊監察譯文1份在卷可憑（上開偵卷第137頁）。
      則以證人己○○與被告乙○○於通話中未談及合資購買事
      宜，且證人己○○嗣後並責問被告乙○○交付甲基安非他
      命之數量太少，被告乙○○當場承諾再補交之對話觀之，
      顯示被告乙○○交付之甲基安非他命為其所有，方會承諾
      出賣人應承受之補足數量之義務。故堪信證人己○○上揭
      證稱向被告乙○○購買1千元甲基安非他命等語為真實可
      採。被告乙○○辯稱係與證人己○○合資購買云云，顯屬
      事後卸責之詞，不應採信。此外，己○○於95年11月間施
      用第二級毒品犯行，亦經臺灣板橋地方法院以95年度毒聲
      字第2263號裁定執行戒治，於97年10月20日戒治期滿，經
      臺灣板橋地方法院檢察署以97年度戒毒偵字第747號為不
      起訴處分確定，堪認被告乙○○確有販賣第二級毒品予己○○施用之行為。
  (九)被告乙○○於警詢中已自承：安非他命是以每0.2公克1千元
    代價購入，再從中扣除少許份量後，以不到0.2公克之重量
    ，仍以1千元之價格賣給買家，以此類推；伊確有販售安非
    他命給戊○○、己○○，伊都拿2千元之安非他命，再以3千
    元的價格販售給他們等語（第27398號偵卷第29、30頁）。
    顯見被告乙○○於附表二所示之販賣甲基安非他命犯行，確
    有利用價差或量差之方式牟利，其主觀上確有營利之意圖，
    應堪認定。
  (十)綜上，足認被告乙○○確有附表二所示之販賣第二級毒品犯
    行，其辯稱係與附表二所示之庚○○等人合資購買甲基安非
    他命云云，顯非可採。本案事證明確，被告乙○○犯行均堪
    以認定，應予依法論科。
三、查被告乙○○於附表二編號1至編號4所示犯行後，刑法部分
    條文業經修正，於95年7月1日施行，本件適用情形如下：
  (一)毒品危害防制條例第4條第2項販賣第二級毒品罪，其法定本
    刑中關於罰金刑之規定，因刑法第33條第5款業經修正，罰
    金最低額由銀元1元提高為新台幣1千元以上，並以百元為單
    位，經新、舊法比較，應以行為時之刑法第33條第5款規定
    有利於被告乙○○。
  (二)刑法第56條連續犯之規定業經刪除，連續犯之規定經刪除後
    ，數行為將論以數罪，併合處罰，並非較有利於被告乙○○
    ，是依比較新舊法結果，仍應適用舊法較有利於被告乙○○
    。
  (三)刑法第51條第5款宣告多數有期徒刑定執行刑，原規定最長
    不得逾20年，經修正為有期徒刑定執行刑最長不得逾30年，
    自應以修正前之規定較有利於被告乙○○。
  (四)本件綜合上揭新舊刑法比較之結果，並本於統一性及整體性
    原則，修正前之刑法均較有利於被告乙○○，爰一體適用修
    正前之刑法。
四、核被告丁○○所為，係犯毒品危害防制條例第4條第2項之販
    賣第二級毒品罪（3罪）；被告乙○○所為，係犯毒品危害
    防制條例第4條第2項之販賣第二級毒品罪（8罪）。被告2人
    各次販賣甲基安非他命前後持有甲基安非他命之低度行為，
    均應為販賣之高度行為所吸收，均不另論罪。被告乙○○就
    附表二編號1部分，利用不知情之「小盈」交付毒品予戊○○並收取價金，為間接正犯。被告乙○○如附表二編號1至
    編號4所示數行為，時間緊接，所犯構成要件相同之罪名，
    顯係出於概括犯意反覆為之，為連續犯，爰依修正前刑法第
    56條規定論以一罪，並加重其刑（惟就無期徒刑部分，依刑
    法第65條第1項規定不得加重）。被告丁○○如附表一所示
    之數次犯行、被告乙○○如附表二編號5至8所示、編號1至4
    論以一罪後之數犯行，犯意各別，行為互異，應予分論併罰
    。又被告丁○○有事實欄所載之科刑及執行完畢情形，有本
    院被告前案紀錄表在卷足憑，其於刑之執行完畢後5年內，
    故意再犯本案有期徒刑以上之罪，為累犯，應依刑法第47條
    第1項規定分別加重其刑（惟就無期徒刑部分，依刑法第65
    條第1項規定不得加重）。按於第一審辯論終結前，得就與
    本案相牽連之犯罪或本罪之誣告罪追加起訴；又追加起訴得
    於審判期日以言詞為之，刑事訴訟法第265條定有明文。查
    公訴人於97年5月27日原審審理中以言詞追加起訴被告乙○○如附表二編號5、編號7所示之犯行，復於97年11月11日更
    正被告乙○○如附表二編號5、編號7所示犯行之販賣金額如
    附表二所示編號5、7所示（原審卷(二)第67頁、卷(三)第7頁）
    ，本院自應併予審理，附此敘明。
五、就被告丁○○、乙○○販賣第二級毒品部分，原審以事證明
    確為論罪科刑，固非無見。惟查：
  (一)就被告丁○○部分：
    1.原判決於理由貳五(三)沒收部分（原審判決書第27頁第11、
      12行），諭知未扣案搭配「0000000000」門號之行動電話
      1 支應予沒收，卻於附表一編號2、3主文欄內均諭知未扣
      案搭配「0000000000」號晶片卡之行動電話1具沒收；並
      就附表編號一編號1主文欄諭知「未扣案」之門號0000000
      000號行動電話1支（含晶片卡1張）沒收，如不能沒收，
      追徵其價額或以其財產抵償之，卻於判決主文內諭知「扣
      案」之門號0000000000號行動電話1支（含晶片卡1張）均
      沒收，顯有主文矛盾或不一之情形，容有未洽。
    2.被告丁○○於95年11月24日為警查獲時尚扣有含有甲基安
      非他命殘渣之塑膠袋1個（殘渣無法析離），原判決漏未
      併予諭知沒收銷燬，亦有未合。
    3.當日在被告丁○○住處查扣之分裝夾鏈袋1包、塑膠鏟管2
      支、電子磅秤1台，業據被告丁○○於警詢、偵訊均已坦
      承上揭扣案物品為其所有（第27398號偵卷第12、195頁）
      ，核與同時被查獲之證人即丁○○女友林亮君於警詢、偵
      訊均證稱：警方查扣之第二級毒品及吸食工具是伊男友丁○○所有等語相符（上揭偵卷第22、193頁），被告丁○○、證人林亮君並均陳稱：電子磅秤是秤毒品使用，因要
      分次使用所以將毒品分裝云云（上揭偵卷第13、22頁），
      顯見扣案之分裝夾鏈袋1包、塑膠鏟管2支、電子磅秤1台
      確係被告丁○○所有用來分裝毒品所用之物，被告丁○○
      嗣於原審否認上揭物品為其所有，僅係推諉其販賣毒品之
      犯行，原判決就此部分亦未諭知沒收，有失允適。
  (二)就被告乙○○部分：
    1.原判決於理由貳二(二)1.(1)內敘明就附表二編號1部分（原
      審判決書第14頁倒數第4、5行），係被告乙○○委由「小
      盈」交付毒品予戊○○並收取價金，卻未於敘明「小盈」
      究係屬共犯或間接正犯，容有疏漏。
    2.原判決於理由貳五(四)部分（原審判決書第27頁），已認定
      於95年11月24日在被告乙○○住處查扣之0000000000號行
      動電話1支（含SIM卡1張），為被告乙○○所有供販毒所
      用之物，認定應依毒品危害防制條例第19條第1項規定諭
      知沒收，卻於附表二編號1至8之主文欄內，諭知該支行動
      電話及SIM均未扣案，應予沒收，如全部或一部不能沒收
      時，以其財產抵償之（原審判決書第32、33頁）；並於事
      實、理由欄內均敘明被告乙○○係販賣第二級毒品，卻於
      原審判決書主文欄內諭知「未扣案之販賣第一級、第二級
      毒品所得共新台幣壹萬肆仟伍佰元沒收」，顯然均有判決
      主文與理由之矛盾，尚有違誤。
  (三)被告丁○○、乙○○上訴均執前詞否認販賣第二級毒品，雖
    均無理由，惟原判決既有上揭可議之處，應就被告丁○○販
    賣第二級毒品及被告乙○○部分予以撤銷改判。
六、爰審酌被告丁○○、乙○○均為謀一己私利，販賣毒品予他
    人，危害國民健康及社會風氣，兼衡被告2人販賣毒品之手
    段、次數、所得、犯後均飾卸其詞之態度，暨犯罪之動機、
    目的、方法等一切情狀，分別量處如主文第2、3項所示之刑
    ，併就被告丁○○依刑法第51條第5款規定、被告乙○○依
    修正前刑法第51條第5款規定，各定其等應執行之刑，以資
    懲儆。
七、沒收部分：
  (一)被告丁○○於附表一編號1販賣甲基安非他命予辛○○1次，
    所得為1萬元；於附表一編號2販賣甲基安非他命予丙○○之
    所得為1千元；於附表一編號3販賣予庚○○之所得為2千元
    （共計1萬3千元）；又被告乙○○於附表二編號1至編號4連
    續販賣甲基安非他命予戊○○、庚○○2人，所得共計7千5
    百元；於附表二編號5至編號7分別販賣甲基安非他命予戊○○之所得各為3千元、1千元、2千元；於附表二編號8販賣予
    己○○之所得為1千元（共計1萬4千5百元），雖均未扣案，
    惟各為被告乙○○、丁○○販毒所得之財物，應各依毒品危
    害防制條例第19條第1項之規定諭知沒收，如全部或一部不
    能沒收時，均應以其財產抵償。
  (二)被告丁○○於95年11月24日在其住處，為警查扣之甲基安非
    他命3包（驗餘淨重2.46公克）、內含甲基安非他命殘渣之
    塑膠袋1個（殘渣無法析離），且其扣案時間距離被告丁○○於附表一編號1販賣甲基安非他命予鄧華傑之95年11月24
    日凌晨某時之時間相近，被告丁○○亦供稱扣案甲基安非他
    命係當日與鄧華傑合資購買甲基安非他命所分得者（原審卷
    (三)第10頁），雖所述合資購買之詞不足採信，詳如前述，然
    仍足據以認定上開扣案甲基安非他命及殘渣與被告丁○○於
    附表一編號1所示犯行具關連性，爰依毒品危害防制條例第1
    8條第1項前段沒收並銷燬之。扣案之上開甲基安非他命外包
    裝袋3只，並非不可與毒品分離，係用於包裹毒品，防止其
    裸露、潮濕，便於攜帶施用，應係被告所有，並供犯罪所用
    之物；當日查扣之分裝夾鏈袋1包、塑膠鏟管2支、電子磅秤
    1台，係被告丁○○所有供販毒分裝所用之物，已詳如上述
    ，均應依上揭條例第19條第1項規定宣告沒收。至當日扣案
    之海洛因1包（淨重0.12公克）、塑膠鏟管3支等物，因與本
    案無關連性，且證人林亮君於警詢已坦承為其所有之物（第
    27398號偵卷第22頁），爰不予宣告沒收。
  (三)被告丁○○於96年3月21日在其住處為警查扣其之000000000
    0號行動電話晶片卡1張，為被告丁○○所有，業據被告丁○○供陳在卷（第7005號偵卷第11頁），且係供被告丁○○犯
    附表二編號2、3所示販賣第二級毒品罪所用之物，爰依毒品
    危害防制條例第19條第1項之規定諭知沒收。又未扣案之搭
    配0000000000號行動電話1支，為被告丁○○所有，且係供
    其犯附表一編號2至3所示販賣第二級毒品罪所用之物；另未
    扣案之0000000000號行動電話1支（含SIM卡1張），為被告
    丁○○所有，且供其犯附表一編號1所示販賣第二級毒品罪
    所用之物，均依毒品危害防制條例第19條第1項之規定宣告
    沒收，如不能沒收時，追徵其價額或以其財產抵償。至另扣
    得之安非他命殘渣袋6個，雖係被告丁○○所有，然與被告
    丁○○於附表一所示之販賣第二級毒品甲基安非他命之時間
    均相隔久遠，客觀上難認與被告丁○○所犯本案具關連性，
    爰不予宣告沒收，附此敘明。
  (四)被告乙○○於96年11月24日在其住處為警查扣之0000000000
    號行動電話1支（含SIM卡1張）、供販毒分裝用之塑膠管分
    裝杓1支，均為被告乙○○所有，此據被告乙○○於供述在
    卷（原審卷(三)第62頁），且係供其為附表二編號1至8所示販
    賣第二級毒品犯行所用之物，爰依毒品危害防制條例第19條
    第1項之規定諭知沒收。
參、無罪部分（即駁回部分）：
一、公訴意旨略以：被告丁○○明知海洛因屬毒品危害防制條例
    所列之第一級毒品，不得非法販賣，竟與林亮君（原審另行
    審結）基於販賣第一級毒品之犯意聯絡，於95年11月7日下
    午3時許，在臺北縣三峽鎮駱駝潭附近，由被告丁○○以林
    亮君持用之0000000000號行動電話與甲○○聯繫後，販賣價
    值3千元之第一級毒品海洛因予甲○○1次，因認被告丁○○
    涉犯毒品危害防制條例第4條第1項之販賣第一級毒品罪嫌云
    云。
二、按犯罪事實應依證據認定之，無證據不得認定犯罪事實；不
    能證明被告犯罪者，應諭知無罪之判決，刑事訴訟法第154
    條第2 項、第301 條第1 項分別定有明文。認定不利於被告
    之事實，須依積極證據，苟積極證據不足為不利於被告事實
    之認定時，即應為有利於被告之認定，更不必有何有利之證
    據；認定犯罪事實所憑之證據，雖不以直接證據為限，間接
    證據亦包括在內，然而無論直接或間接證據，其為訴訟上之
    證明，須於通常一般之人均不致有所懷疑，而得確信其為真
    實之程度者，始得據為有罪之認定，倘其證明尚未達到此一
    程度，而有合理之懷疑存在時，事實審法院復已就其心證上
    理由予以闡述，敘明其如何無從為有罪之確信，因而為無罪
    之判決，尚不得任意指為違法（最高法院30年度上字第816
    號、76年度台上字第4986號判例意旨可參）。
三、公訴人認被告丁○○涉犯上開犯行，係以證人甲○○於警詢
    中之證詞、通訊監察譯文1份為其主要論據。訊之被告丁○○堅決否認有何販賣第一級毒品犯行，辯稱：伊沒有和被告
    庚○○一起販賣海洛因予證人甲○○等語，經查：
  (一)證人甲○○於警詢中證稱：伊有以所使用之0000000000號行
    動電話與一使用0000000000號行動電話綽號「唐玲」之林亮
    君購買過安非他命，交易2至3次，第1次時間為95年8月9日
    ，是一名年約「20歲」之男子與伊交易等語（第27398號偵
    卷第49頁），復於原審證稱：95年11月7日15時3分之通話對
    象是誰伊記不起來，跟誰拿也記不起來了，伊不認識被告丁○○等語（原審卷(二)第60、63頁），又於本院證稱：伊不認
    識丁○○，也沒有見過丁○○，伊不知林亮君的男友是何人
    ，伊對95年11月7日下午3時許有無交付3千元予一名男子之
    事，已無印象等語（本院卷第164頁正、反面），均未證述
    被告丁○○有何交付海洛因之行為，已難據證人甲○○上開
    證述為被告丁○○不利之認定。
  (二)證人甲○○以所使用之0000000000號行動電話撥打至林亮君
    所使用之0000000000號行動電話，其對話如下：
    甲○○：我到了。
    某男子：到駱駝潭那邊等，不要在7-11超商那邊，就是你
            每次拿東西之後走的那條路不是有一個彎道。
    甲○○：好，3千喔！
    固有通訊監察譯文1份附卷可佐（第27398號偵卷第158頁）
    。然上開對話僅能證明證人甲○○與1姓名年籍不詳之男子
    約定於駱駝潭附近碰面，並交付3千元之毒品，然無從證明
    該男子即為被告丁○○，故亦難純以上開證據遽認被告丁○○有何販賣第一級毒品犯行。
  (三)綜上，依公訴人所提出之證據，僅能證明證人甲○○曾撥打
    電話聯絡購買第一級毒品事宜，然客觀上尚未達到使通常一
    般之人均不致於有所懷疑，而得確信被告丁○○確有販賣第
    一級毒品予證人甲○○之程度，而有合理懷疑之存在，復無
    其他積極事證足認被告丁○○有此部分犯行，揆諸首揭說明
    ，被告此部分販賣第一級毒品之犯行尚無從證明，自應諭知
    無罪之判決。
四、原審基於以上理由認定，就此部分諭知被告丁○○無罪判決
    ，經核並無違誤。檢察官上訴猶以林亮君於警詢自承曾於
    95年11月7日販賣3千元海洛因給甲○○等語；其並與被告丁○○於96年10月24日原審審理時供稱曾與甲○○碰面合資購
    買毒品，其中被告丁○○並於同年10月19日公設辯護人之準
    備書狀中供承甲○○部分是受林亮君委託收錢（卷附96年度
    辯字第568號公設辯護人準備書狀），足認被告丁○○確係
    於95年11月7日受林亮君委託收款之人。林亮君與被告丁○○為同居男女朋友關係，各自有販毒管道，證人甲○○雖
    未指證當日交付毒品之人，然將被告丁○○聲紋送比對後即
    可知悉云云，指摘原判決不當。
五、惟查：
  (一)證人甲○○於警詢已證稱當時是一名年約「20歲」之男子與
    伊交易等語（第27398號卷第49頁），被告丁○○於案發當
    時已滿30歲，年齡顯與證人甲○○所述不符。且證人甲○○
    已於本院證稱：伊不認識在庭之丁○○等語（本院卷第164
    頁正、反面）。何況，證人甲○○從未曾撥打過被告丁○○
    使用之行動電話，並無此部分之通聯記錄，是上揭通訊譯文
    顯與被告丁○○無關。
  (二)被告丁○○於警詢已陳稱：伊和林亮君認識3年，伊在95 年
    9月毒品戒治出所後，陸續有跟她聯絡，這幾天她才到我家
    借住（第27398號偵卷第13頁），於本院陳稱：伊於95年9月
    4日出監後，與林亮君已非男女朋友，當時亦未同居（本院
    卷第76頁），是檢察官認被告丁○○與林亮君於被訴販賣海
    洛因時仍是男女朋友關係，僅係主觀臆測。
  (三)原審公設辯護人於準備書狀內所載「伊僅是受林亮君之託向
    甲○○收錢」，僅係公設辯護人之誤解，被告丁○○於警詢
    、偵訊及原審均未為此等陳述，是檢察官引用上揭書狀，容
    有誤認。
  (四)林亮君涉嫌販賣海洛因部分，業經原審法院以98年度訴緝字
    第144號判決有期徒刑18年，該院所認定林亮君販賣海洛因
    予甲○○之時間分別為95年8月8日中午12時、同年8月9日上
    午10時、同年8月17日上午5時、同年10月28日下午2時共4次
    ，並就95年11月17日該次被訴販賣部分諭知無罪判決，該判
    決以林亮君於原審已否認於95年11月17日該次販賣海洛因予
    甲○○，上開通聯對話僅能推論證人甲○○與某男子間約定
    見面並交付3千元之物品，且依證人甲○○於原審證稱伊對
    該次有無交易已不記得，伊不認識丁○○等語（原審卷(二)第
    60、63頁）而為認定。故檢察官於本院聲請傳訊證人林亮君
    ，欲證明林亮君於警詢所稱曾於95年11月7日販賣3千元海洛
    因予甲○○之經過及細節，然林亮君於其涉嫌販賣海洛因之
    原審法院已否認此次之販賣行為，並經原審法院就此部分為
    無罪判決，實難期待林亮君到庭同意對己為不利之證詞，故
    本院認無傳喚之必要。
  (五)檢察官上訴理由雖聲請就上揭通聯資料為聲紋比對，然縱認
    該名電話中與甲○○對話之男子為被告丁○○，惟該通聯紀
    錄僅能證明證人甲○○曾撥打林亮君所使用之電話聯絡購買
    價值3千元之不詳物品事宜，客觀上尚未達到使通常一般之
    人均不致於有所懷疑，而得確信該通電話係在聯絡販賣海洛
    因，且被告丁○○與林亮君當時已非交往之男女朋友，亦查
    無任何積極證據足證被告丁○○為林亮君與甲○○約定會面
    地點時，即已知悉林亮君欲販賣海洛因予甲○○，何況亦無
    證據證明嗣後前往約定地點交付毒品之人確係被告丁○○，
    尚難僅憑該通聯記錄遽認被告丁○○案發當時確實知悉林亮
    君欲販賣海洛因予甲○○，並與林亮君有犯意之聯絡。其餘
    均已詳如前述，故檢察官此部分上訴，為無理由，應予駁回
    。
據上論斷，應依刑事訴訟法第369條第1項前段、第364條、第368
條、第299條第1項前段，毒品危害防制條例第4條第2項、第18條
第1項前段、第19條第1項，刑法第11條前段、第2條第1項、第47
條第1項、第51條第5款、修正前刑法第56條、第51條第5款，判
決如主文。
本案經檢察官謝英民到庭執行職務。
中    華    民    國    98    年    8     月    18    日
                  刑事第二庭審判長法  官  洪光燦
                                  法  官  李麗玲
                                  法  官  林恆吉
以上正本證明與原本無異。
如不服本判決，應於收受送達後十日內向本院提出上訴書狀，其
未敘述上訴之理由者並得於提起上訴後十日內向本院補提理由書
（均須按他造當事人之人數附繕本）。「切勿逕送上級法院」。
                                  書記官  陳盈璇
中    華    民    國    98    年    8     月    18    日
附錄本判決論罪之法律條文：
毒品危害防制條例第4條第2項
製造、運輸、販賣第二級毒品者，處無期徒刑或7 年以上有期徒
刑，得併科新臺幣7 百萬元以下罰金。
 附表一：
  ┌──┬─────┬───────┬───┬───┬───────────┐
  │編號│交易時間  │ 交 易 地 點  │對象  │金額（│主                 文 │
  │    │          │              │      │新臺幣│                      │
  │    │          │              │      │）    │                      │
  ├──┼─────┼───────┼───┼───┼───────────┤
  │ 1  │95年11月24│臺北縣三峽鎮橫│辛○○│1萬元 │丁○○販賣第二級毒品，│
  │    │日凌晨某時│溪附近（起訴書│      │      │累犯，處有期徒刑柒年陸│
  │    │          │物載為臺北縣三│      │      │月。扣案之甲基安非他命│
  │    │          │峽鎮○○路某撞│      │      │參包（驗餘淨重貳點肆陸│
  │    │          │球場）。      │      │      │公克）、內含甲基安非他│
  │    │          │              │      │      │命殘渣之塑膠袋壹個（殘│
  │    │          │              │      │      │渣無法析離）均沒收銷燬│
  │    │          │              │      │      │。扣案之上開甲基安非他│
  │    │          │              │      │      │命外包裝袋參只、分裝夾│
  │    │          │              │      │      │鏈袋壹包、塑膠鏟管貳支│
  │    │          │              │      │      │、電子磅壹個均沒收。未│
  │    │          │              │      │      │扣案之販賣第二級毒品所│
  │    │          │              │      │      │得新臺幣壹萬元沒收，如│
  │    │          │              │      │      │全部或一部不能沒收，以│
  │    │          │              │      │      │其財產抵償之。未扣案之│
  │    │          │              │      │      │門號0000000000號行動電│
  │    │          │              │      │      │話壹支（含晶片卡壹張）│
  │    │          │              │      │      │沒收，如不能沒收，追徵│
  │    │          │              │      │      │其價額或以其財產抵償之│
  │    │          │              │      │      │。                    │
  ├──┼─────┼───────┼───┼───┼───────────┤
  │ 2  │96年1月26 │臺北縣三峽鎮大│丙○○│1千元 │丁○○販賣第二級毒品，│
  │    │日凌晨4時 │同路某統一超商│      │      │累犯，處有期徒刑柒年陸│
  │    │許        │。            │      │      │月。扣案之門號00000000│
  │    │          │              │      │      │41號晶片卡壹張沒收。未│
  │    │          │              │      │      │扣案之販賣第二級毒品所│
  │    │          │              │      │      │得新臺幣壹仟元沒收，如│
  │    │          │              │      │      │全部或一部不能沒收時，│
  │    │          │              │      │      │以其財產抵償之。未扣案│
  │    │          │              │      │      │之搭配0000000000號晶片│
  │    │          │              │      │      │卡之行動電話壹支沒收，│
  │    │          │              │      │      │如不能沒收時，追徵其價│
  │    │          │              │      │      │額或以其財產抵償之。  │
  ├──┼─────┼───────┼───┼───┼───────────┤
  │ 3  │96年2月2日│臺北縣三峽鎮民│庚○○│2千元 │丁○○販賣第二級毒品，│
  │    │晚間8時許 │生街某處。    │      │      │累犯，處有期徒刑柒年陸│
  │    │          │              │      │      │月。扣案之門號00000000│
  │    │          │              │      │      │41號晶片卡壹張沒收。未│
  │    │          │              │      │      │扣案之販賣第二級毒品所│
  │    │          │              │      │      │得新臺幣貳仟元沒收，如│
  │    │          │              │      │      │全部或一部不能沒收時，│
  │    │          │              │      │      │以其財產抵償之。未扣案│
  │    │          │              │      │      │之搭配0000000000號晶片│
  │    │          │              │      │      │卡之行動電話壹支沒收，│
  │    │          │              │      │      │如不能沒收時，追徵其價│
  │    │          │              │      │      │額或以其財產抵償之。  │
  └──┴─────┴───────┴───┴───┴───────────┘
附表二：
  ┌──┬─────┬───────┬───┬───┬───────────┐
  │編號│交易時間  │ 交 易 地 點  │對象  │價格（│主                  文│
  │    │          │              │      │新臺幣│                      │
  │    │          │              │      │）    │                      │
  ├──┼─────┼───────┼───┼───┼───────────┤
  │ 1  │95年5月14 │乙○○位於臺北│戊○○│2千元 │乙○○連續販賣第二級毒│
  │    │日晚間6時 │縣三峽鎮○○路│      │      │品，處有期徒刑捌年。扣│
  │    │許        │18號9樓之2住處│      │      │案之門號0000000000號行│
  │    │          │樓下之早餐店（│      │      │動電話壹支（含晶片卡壹│
  │    │          │乙○○委由不知│      │      │張）、塑膠管分裝杓壹支│
  │    │          │情之不詳姓名年│      │      │均沒收；未扣案之販賣第│
  │    │          │籍綽號「小盈」│      │      │二級毒品所得共新臺幣柒│
  │    │          │之成年女子交付│      │      │仟伍佰元沒收之，如全部│
  │    │          │毒品予戊○○並│      │      │或一部不能沒收時，以其│
  │    │          │收取價金）。  │      │      │財產抵償之。          │
  ├──┼─────┼───────┼───┼───┤                      │
  │ 2  │95年5月20 │同上          │戊○○│3千5百│                      │
  │    │日晚間9時 │              │      │元    │                      │
  │    │許        │              │      │      │                      │
  │    │          │              │      │      │                      │
  │    │          │              │      │      │                      │
  ├──┼─────┼───────┼───┼───┤                      │
  │3   │95年5 月22│乙○○上開住處│庚○○│1千元 │                      │
  │    │日凌晨3 時│樓下之統一超商│      │      │                      │
  │    │許        │              │      │      │                      │
  │    │          │              │      │      │                      │
  │    │          │              │      │      │                      │
  ├──┼─────┼───────┼───┼───┤                      │
  │4   │95年5 月24│乙○○上開住處│同上  │1千元 │                      │
  │    │日凌晨3 時│樓下          │      │      │                      │
  │    │許        │              │      │      │                      │
  ├──┼─────┼───────┼───┼───┼───────────┤
  │ 5  │95年8 月8 │臺北縣中和市某│戊○○│3千元 │乙○○販賣第二級毒品，│
  │    │日21時許  │處。          │      │      │處有期徒刑柒年貳月。扣│
  │    │          │              │      │      │案之門號0000000000號行│
  │    │          │              │      │      │動電話壹支（含晶片卡壹│
  │    │          │              │      │      │張）、塑膠管分裝杓壹支│
  │    │          │              │      │      │均沒收；未扣案之販賣第│
  │    │          │              │      │      │二級毒品所得之新臺幣參│
  │    │          │              │      │      │仟元沒收之，如全部或一│
  │    │          │              │      │      │部不能沒收時，以其財產│
  │    │          │              │      │      │抵償之。              │
  ├──┼─────┼───────┼───┼───┼───────────┤
  │    │95年9 月15│臺北縣三峽鎮橫│同上  │1千元 │乙○○販賣第二級毒品，│
  │6   │日（起訴書│溪附近之全國加│      │      │處有期徒刑柒年貳月。扣│
  │    │略載95年9 │油站。        │      │      │案之門號0000000000號行│
  │    │月中旬某日│              │      │      │動電話壹支（含晶片卡壹│
  │    │）        │              │      │      │張）、塑膠管分裝杓壹支│
  │    │          │              │      │      │均沒收；未扣案之販賣第│
  │    │          │              │      │      │二級毒品所得之新臺幣壹│
  │    │          │              │      │      │仟元沒收之，如全部或一│
  │    │          │              │      │      │部不能沒收時，以其財產│
  │    │          │              │      │      │抵償之。              │
  ├──┼─────┼───────┼───┼───┼───────────┤
  │7   │95年11月12│臺北縣三峽市某│同上  │2千元 │乙○○販賣第二級毒品，│
  │    │日16時許  │處（追加起訴誤│      │      │處有期徒刑柒年貳月。扣│
  │    │          │為臺北縣新莊市│      │      │案之門號0000000000號行│
  │    │          │某處）        │      │      │動電話壹支（含晶片卡壹│
  │    │          │              │      │      │張）、塑膠管分裝杓壹支│
  │    │          │              │      │      │均沒收；未扣案之販賣第│
  │    │          │              │      │      │二級毒品所得之新臺幣貳│
  │    │          │              │      │      │仟元沒收之，如全部或一│
  │    │          │              │      │      │部不能沒收時，以其財產│
  │    │          │              │      │      │抵償之。              │
  ├──┼─────┼───────┼───┼───┼───────────┤
  │ 8  │95年11月12│臺北縣三峽鎮大│己○○│1千元 │乙○○販賣第二級毒品，│
  │    │日下午5時 │同路39巷宏恩醫│      │      │處有期徒刑柒年貳月。扣│
  │    │許        │院附近。      │      │      │案之門號0000000000號行│
  │    │          │              │      │      │動電話壹支（含晶片卡壹│
  │    │          │              │      │      │張）、塑膠管分裝杓壹支│
  │    │          │              │      │      │均沒收；未扣案之販賣第│
  │    │          │              │      │      │二級毒品所得之新臺幣壹│
  │    │          │              │      │      │仟元沒收之，如全部或一│
  │    │          │              │      │      │部不能沒收時，以其財產│
  │    │          │              │      │      │抵償之。              │
  └──┴─────┴───────┴───┴───┴───────────┘


司法院資訊處製作；財團法人民間司法改革基金會備份。
